臺灣彰化地方法院刑事判決　　　　　　　100年度訴字第525號
公　訴　人　臺灣彰化地方法院檢察署檢察官
被　　　告　王瑞欽
上列被告因違反毒品危害防制條例案件，經檢察官提起公訴（10
0 年度毒偵字第452 號），本院依簡式審判程序判決如下：
    主  文
王瑞欽施用第一級毒品，累犯，處有期徒刑捌月。
    事  實
一、王瑞欽前因施用毒品案件，經本院以97年度訴字第639 號判
    決處有期徒刑7 月確定，經送監執行，於民國98年1 月25日
    縮短刑期期滿執行完畢。其另因施用毒品案件，經送觀察、
    勒戒後，因評定認無繼續施用毒品傾向，於88年7 月26日執
    行完畢釋放，並由臺灣彰化地方法院檢察署檢察官以88年度
    偵字第7455號為不起訴處分確定；復於上開觀察、勒戒執行
    完畢釋放後5 年內，再因施用毒品案件，經送觀察、勒戒後
    ，因評定認有繼續施用毒品傾向，經檢察官聲請強制戒治並
    提起公訴，強制戒治部分經本院以89年度毒聲字第2579號裁
    定令入戒治處所施以強制戒治，嗣經裁定停止戒治，所餘期
    間付保護管束，復以89年度毒聲字第4723號裁定撤銷停止戒
    治，令入戒治處所施以強制戒治，於90年9 月4 日戒治期滿
    執行完畢；起訴部分則經本院以90年度訴字第286 號判決處
    有期徒刑8 月、4 月，應執行有期徒刑10月確定。仍不知警
    惕，復基於施用第一級毒品海洛因之犯意，於99年11月29日
    下午某時，在彰化縣彰化市○○路○ 段上某土地公廟廁所內
    ，將海洛因摻水混合後，以注射針筒注射體內之方式，施用
    海洛因1 次。
二、案經彰化縣警察局彰化分局報告臺灣彰化地方法院檢察署檢
    察官偵查起訴。
    理  由
一、被告王瑞欽所涉為死刑、無期徒刑、最輕本刑為3 年以上有
    期徒刑或高等法院管轄第一審案件以外之罪，並於本院行準
    備程序時就被訴事實為有罪之陳述，本院合議庭依刑事訴訟
    法第273 條之1 第1 項規定，裁定改由受命法官獨任行簡式
    審判程序，先予敘明。
二、按毒品危害防制條例就施用毒品者，僅限於「初犯」及「5
    年後再犯」二種情形，始應先經觀察、勒戒或強制戒治程序
    。倘被告於5 年內已再犯，經依法追訴處罰，縱其第3 次（
    或第3 次以上）再度施用毒品之時間，在初犯經觀察、勒戒
    或強制戒治執行完畢釋放5 年以後，已不合於「5 年後再犯
    」之規定，且因已於「5 年內再犯」，顯見其再犯率甚高，
    原實施觀察、勒戒或強制戒治，已無法收其實效，即應依毒
    品危害防制條例第10條處罰（參照最高法院95年度第7 次、
    97年度第5 次刑事庭會議決議意旨）。被告前因施用毒品案
    件，經送觀察、勒戒後，因評定認無繼續施用毒品傾向，於
    88年7 月26日執行完畢釋放，並由臺灣彰化地方法院檢察署
    檢察官以88年度偵字第7455號為不起訴處分確定；復於上開
    觀察、勒戒執行完畢釋放後5 年內，再因施用毒品案件，經
    送觀察、勒戒後，因評定認有繼續施用毒品傾向，經檢察官
    聲請強制戒治並提起公訴，強制戒治部分經本院以89年度毒
    聲字第2579號裁定令入戒治處所施以強制戒治，嗣經裁定停
    止戒治，所餘期間付保護管束，復以89年度毒聲字第4723號
    裁定撤銷停止戒治，令入戒治處所施以強制戒治，於90年9
    月4 日戒治期滿執行完畢；起訴部分則經本院以90年度訴字
    第286 號判決處有期徒刑8 月、4 月，應執行有期徒刑1 年
    確定等情，有臺灣高等法院被告前案紀錄表、臺灣高等法院
    在監在押全國紀錄表各1 份在卷可憑，是被告曾於觀察、勒
    戒執行完畢釋放後，5 年內再犯毒品危害防制條例第10條之
    罪，並經法院裁判確定，復為本案施用第一級毒品犯行經警
    查獲，依上開說明，自與前揭條例第20條第3 項之規定僅得
    適用於「5 年後再犯」之情形不符，公訴人逕行起訴，並無
    不合。
三、上揭犯罪事實，業據被告於檢察事務官詢問及本院審理時坦
    承不諱（偵卷第30頁、本院卷第23、26頁），且被告為警所
    採集之尿液，經檢驗呈可待因及嗎啡陽性反應，有彰化縣警
    察局彰化分局委託檢驗尿液與真實姓名對照單、毒品犯罪嫌
    疑人尿液採驗作業管制紀錄、詮昕科技股份有限公司99年12
    月17日9C080005號濫用藥物尿液檢驗報告各1 份附卷可稽（
    偵卷第8 、9 、32頁），足認被告自白與事實相符。綜上，
    本案事證明確，被告犯行堪予認定，應依法論科。
四、按海洛因為毒品危害防制條例第2 條第2 項第1 款所規定之
    第一級毒品，被告施用海洛因之行為，核係犯毒品危害防制
    條例第10條第1 項施用第一級毒品罪。被告為供施用而持有
    毒品之低度行為，應為施用之高度行為所吸收，不另論罪。
    被告前因施用毒品案件，經本院以97年度訴字第639 號判決
    處有期徒刑7 月確定，經送監執行，於98年1 月25日縮短刑
    期期滿執行完畢，有臺灣高等法院被告前案紀錄表可稽，被
    告於有期徒刑執行完畢後5 年內又故意再犯本案之罪，為累
    犯，應依刑法第47條第1 項規定，加重其刑。爰審酌被告曾
    因施用毒品經送觀察、勒戒及強制戒治，仍未知警惕，再犯
    本案之罪，足見其雖經觀察、勒戒及強制戒治等治療程序，
    仍未徹底戒除惡習遠離毒害，顯未能善體國家設置觀察、勒
    戒及戒治機構，協助毒品施用者戒除毒害之良法美意，惟念
    及施用毒品本質上係戕害自身健康之行為，尚未嚴重破壞社
    會秩序或侵害他人權益，且被告業已接受美沙東替代療法治
    療，有財團法人彰化基督教醫院診斷書1 張附卷可憑（偵卷
    第15頁），暨其犯罪之動機、目的、所生危害及犯後尚有悔
    意，態度良好等一切情狀，量處如主文所示之刑，以示懲儆
    。
據上論斷，應依刑事訴訟法第273 條之1 第1 項、第299 條第1
項前段，毒品危害防制條例第10條第1 項，刑法第11條前段、第
47條第1 項，判決如主文。
本案經檢察官廖偉志到庭執行職務。
中    華    民    國   100    年    5     月    6     日
                  刑事第一庭   法  官   楊舒嵐
以上正本證明與原本無異。
如不服本判決應於收受判決後10日內向本院提出上訴書狀，並應
敘述具體理由；其未敘述上訴理由者，應於上訴期間屆滿後20日
內向本院補提理由書(均須按他造當事人之人數附繕本)「切勿逕
送上級法院」。
中    華    民    國   100    年    5     月    6     日
                               書記官   陳如玲
附錄論罪科刑法條：
毒品危害防制條例第10條第1項
施用第一級毒品者，處 6 月以上 5 年以下有期徒刑。